【裁判字號】    89,易,926
【裁判日期】    890314
【裁判案由】    傷害
【裁判全文】
臺灣高雄地方法院刑事判決                          八十九年度易字第九二六號
    公  訴  人  臺灣高雄地方法院檢察署檢察官
    被      告  甲○○
右列被告因傷害案件，經檢察官提起公訴(八十八年度偵字第三００五四號)，本院判
決如左︰
    主  文
甲○○傷害人之身體，處有期徒刑伍月，如易科罰金，以佰元折算壹日。
    事  實
一、甲○○係乙○○之夫，惟因家人反對，二人並未同居一處，感情非佳。民國八十
    八年十一月二十三日，乙○○前往高雄縣鳳山市○○路八六巷二號探視甲○○，
    至同日凌晨三時許，在甲○○房間內，二人因細故發生爭執，甲○○竟基於傷害
    之犯意，出手毆打乙○○，致乙○○受有頭部外傷併腦震盪、前額五ｘ三公分、
    三ｘ三公分血腫、後枕頭皮三ｘ三公分、三ｘ二公分血腫、兩側眼瞼瘀血腫約五
    ｘ三公分、下唇一．五ｘ一公分擦傷瘀血、右肩二ｘ二公分瘀血、右上臂四ｘ三
    公分、三ｘ三公分、八ｘ四公分瘀血、右手前臂四ｘ二公分、二ｘ二公分瘀血、
    左上臂二ｘ二公分瘀血、左前臂二ｘ二公分瘀血等傷害。
二、案經被害人乙○○訴由高雄縣警察局鳳山分局移送臺灣高雄地方法院檢察署檢察
    官偵查起訴。
    理  由
一、訊據被告甲○○矢口否認有傷害犯行，辯稱：伊只與告訴人吵架，並未出手毆打
    ，不知告訴人如何受傷云云。惟查右揭事實，業據告訴人乙○○在警訊時及偵審
    中指訴綦詳，告訴人受有前開傷害，亦有高雄市立大同醫院所出具之診斷證明書
    一紙遺照片三張附卷足稽，復有本院八十八年度家護字第五三三號民事通常保護
    令一份附卷足憑，又被告在偵查中亦坦承有出手推告訴人之事實，而八十八年十
    一月二十三日「我要接他（告訴人）的工作，看到告訴人臉腫起來，我就帶她去
    驗傷、報案」等情，並據證人即告訴人上班處之店長呂婉君在偵查中到庭結證屬
    實（八十八年十二月二十八日偵訊筆錄），依告訴人身體多處受傷，併有腦震盪
    之傷勢以觀，如被告僅推告訴人一下，告訴人之身體焉有受此多處傷害之可能？
    被告確係以拳頭擊打告訴人甚明。被告所辯，顯屬避重就輕之飾詞，不足採信，
    罪證明確，犯行洵堪認定。
二、核被告所為，係犯刑法第二百七十七條第一項之傷害罪。審酌被告在家人反對下
    仍能排除萬難，而與告訴人共結連理，原應特加珍愛，共組甜蜜、美滿之幸福家
    庭，詎其竟因細故，即生氣動怒，對於告訴人暴力相向，痛加毆打，使告訴人身
    體多處受傷，甚至腦震盪，足見其出手毆打時用力甚猛，實無愛惜告訴人之意，
    進而使婚姻面臨破裂之危機，事後又飾詞圖卸，且無重修舊好之意願，顯無任何
    悔意等一切情狀，爰酌情量處如主文所示之刑，並諭知易科罰金之折算標準。
據上論斷，應依刑事訴訟法第二百九十九條第一項前段，刑法第二百七十七條第一項
、第四十一條、罰金罰鍰提高標準條例第一條前段、第二條，判決如主文。
中      華      民      國    八十九    年      三      月    十四      日
                                    臺灣高雄地方法院刑事庭
                                        法  官    林 水 城
右正本證明與原本無異。
如不服本判決，應於送達後十日內，向本院提出上訴狀。
                                        書記官    李 文 廣
中      華      民      國    八十九    年      三      月    十四      日
附錄本判決論罪之法條全文
刑法第二百七十七條條第一項
  傷害人之身體或健康者，處三年以下有期徒刑、拘役或一千元以罰金。


司法院資訊處製作；財團法人民間司法改革基金會備份。
